臺灣板橋地方法院民事裁定　　　　　　　 94年度聲字第323號
聲　請　人　乙○○
　　　　　　戊○○
　　　　　　丁○○
　　　　　　丙○○
　　　　　　甲○○
　　　　　　壬○○○
　　　　　　己○○
相　對　人　辛○○
上列相對人辛○○與庚○○間91年度裁全字第8657號聲請假處分
事件，聲請人代位庚○○聲請命相對人起訴，本院裁定如下：
    主  文
聲請駁回。
聲請費用由聲請人負擔。
    理  由
一、本件聲請意旨略以：聲請人依耕地三七五減租條例向庚○○
    承租其所有坐落於臺北縣中和市○○○段173 號土地，依法
    享有優先承受該土地之權利，惟因相對人主張其於民國91年
    10月10日向庚○○購買上開土地，並依約給付第一期款項，
    然庚○○拒絕移轉土地所有權，相對人遂向本院就該土地聲
    請假處分，致聲請人無從依優先承受權之規定，請求移轉土
    地所有權，上開假處分已逾兩年餘，庚○○迄今仍未聲請命
    相對人於一定期間內起訴，聲請人特依法代位庚○○向本院
    聲請命相對人於一定期間內起訴等語；並提出土地謄本1 份
    、本院91年度裁全字第8657號民事裁定、93年度訴字第101
    號民事判決、臺灣高等法院93年度重上字第269 號民事判決
    、最高法院93年度臺上字第2235號民事裁定等影本各1 件為
    證。
二、按民事訴訟法第529條第1項所謂法院應依債務人之聲請，限
    期命債權人起訴者，以本案尚未繫屬者為限，如本案已繫屬
    於法院或經法院判決確定（包括已取得其他與確定判決有同
    一效力之執行名義之情形）者，自無依債務人之聲請，命債
    權人於一定期間內起訴之可言（最高法院77年度台抗字第32
    號裁定參照）。此一規定於假處分準用之，觀諸同法第533
    條之規定甚明。
三、經查：本件聲請狀固列庚○○為本件聲請人，惟庚○○未於
    該聲請狀簽名或用印，難認庚○○為本件聲請人，合先敘明
    。復查，因相對人主張其於91年10月10日向案外人庚○○購
    買坐落於臺北縣中和市○○○段173 地號之土地，並依約給
    付案外人庚○○第一次款項，惟案外人庚○○竟拒絕完成土
    地買賣所有權移轉公契之訂立、用印並申報土地稅捐等，相
    對人為保全強制執行，乃以案外人庚○○為債務人，就該土
    地向本院聲請假處分在案等情，業經本院依職權調取本院91
    年度裁全字第8657號、91年度執全字第4036號保全程序暨執
    行卷宗核閱屬實。然相對人已於91年12月16日以案外人庚○
    ○為相對人，且以同一事由，另向本院聲請調解，經本院以
    91年度板調字第193 號調解成立，其內容條款為「辛○○願
    給付庚○○新台幣15,000,000元同時，庚○○願將座落臺北
    縣中和市○○○段173 地號、面積1,629 平方公尺之土地所
    有權全部移轉登記予辛○○．．．」，亦經本院依職權調取
    該卷宗可資參照，揆諸上開說明，該假處分之債務人庚○○
    既無從聲請法院命債權人即相對人何士豪於一定期間內起訴
    ，聲請人代位庚○○聲請命相對人起訴，即屬無理由，不應
    准許。
四、依民事訴訟法第95條、第78條，裁定如主文。
中　　華　　民　　國　　94　　年　　4 　　月　　12　　日
                  民事第二庭    法　官　徐福晉
以上正本證明與原本無異。
如對本裁定抗告須於裁定送達後10日內向本院提出抗告狀，並應
繳納抗告費新台幣1,000元整。
中　　華　　民　　國　　94　　年　　4 　　月　　12　　日
                                書記官　林文賢
